【裁判字號】    98,簡抗,4
【裁判日期】    980428
【裁判案由】    損害賠償
【裁判全文】
臺灣新竹地方法院民事裁定               98年度簡抗字第4號
抗  告  人
即  原  告  甲○○
相  對  人
即  被  告  桃苗汽車股份有限公司
法定代理人  乙○
上列當事人間損害賠償事件，抗告人對於中華民國98年3月9日本
院新竹簡易庭98年度竹簡調字第31號裁定提起抗告，本院裁定如
下：
    主  文
原裁定廢棄。
抗告費用由相對人負擔。
    理  由
一、本件抗告意旨略以：抗告人起訴主張本件係消費訴訟，而抗
    告人購買系爭車輛後，相對人依約應為抗告人提供後續保養
    服務之消費行為地俱係相對人之南新竹營業所（地址為新竹
    市○○路○段723號），依據民事訴訟法第3條規定，本件係
    由相對人之南新竹營業所所在地即本院管轄。又發生相對人
    提供複製晶片鑰匙之服務予非車主之第三人事件之地點，乃
    在相對人設於新竹縣竹北市○○路之竹北營業所之汽車保養
    廠，該侵權行為地亦係在本院轄區，是本件確應由本院管轄
    。綜上所陳，原法院裁定將本件移送臺灣桃園地方法院顯有
    不當，為此提起本件抗告，請求廢棄原裁定及抗告費用由相
    對人負擔等語。
二、按消費訴訟得由消費關係發生地之法院管轄，而所謂消費關
    係則指消費者與企業經營者間就商品或服務所發生之法律關
    係，消費者保護法第47條、第2 條第3 款定有明文；又消費
    關係發生地解釋上應包括消費契約之訂立地、履行地及侵權
    行為之行為地、結果地。次按因侵權行為涉訟者，得由行為
    地之法院管轄。又被告住所、不動產所在地、侵權行為地或
    其他據以定管轄法院之地，跨連或散在數法院管轄區域內者
    ，各該法院俱有管轄權；同一訴訟，數法院有管轄權者，原
    告得任向其中一法院起訴，民事訴訟法第15條第1 項、第21
    條、第22條分別定有明文。再者，管轄權之有無，應依原告
    主張之事實，按諸法律關於管轄之規定而為認定。另所謂行
    為地，凡為一部實行行為或其一部行為結果發生之地皆屬之
    ，此有最高法院65年台抗字第162號判例意旨及最高法院56
    年台抗字第369號判例意旨可參。
三、經查，本件抗告人起訴時主張其在相對人南新竹營業所（地
    址為新竹市○○路○段723號），向相對人購買車款為TOYOTA
    WISH、車號為4378 -RV號之自小客車一台（下稱系爭車輛）
    ，並依相對人所提供之新車保證等保障服務，前往相對人位
    於新竹縣竹北市之竹北服務廠為1,000公里及5,000公里保養
    2 次，嗣系爭車輛遭竊，於97年7月9日由不知真實姓名之第
    三人駕駛系爭車輛前往相對人竹北服務廠，指定技術員黃興
    華維修，維修內容為晶片鑰匙拷貝及防鎖警告開關總成，並
    於97年7月14日由該第三人以現金結帳領取系爭車輛，惟系
    爭車輛維修時所掛車牌號碼與車籍資料明顯不符，而相對人
    於此可疑之情形竟未通知抗告人，相對人怠於通知抗告人，
    致抗告人有重置成本之損害，相對人依兩造前開消費關係所
    提供之服務，顯不符合消費者保護法第7條所規定之目前科
    技或專業水準可合理期待之安全性，爰民法第184條第1、2
    項及依消費者保護法第7條第3項規定，請求相對人賠償抗告
    人因此之損失及懲罰性違約金等語，已據其提出車主手冊、
    車輛維修項目、預估費用確認單、工作傳票等件在原卷可參
    。因此，依抗告人起訴所為主張，抗告人係提起消費關係訴
    訟及侵權行為訴訟，本件管轄權之決定，自應以抗告人起訴
    主張之事實為準，以為認定。抗告人既主張本件之消費關係
    地及侵權行為地分別為新竹市之相對人南新竹營業所、新竹
    縣竹北市之相對人竹北服務廠，此有抗告人所提出之車主手
    冊、工作傳票在卷可按（原審卷第10、12頁），則依抗告人
    起訴主張之消費關係地及侵權行為地均在本院管轄區，揆諸
    前引說明，本院自有管轄權。
四、綜上，原法院以對本件訴訟無管轄權為由，據以為移轉管轄
    之裁定，即有未洽，抗告意旨指摘原裁定不當，求予廢棄，
    為有理由，應由本院廢棄原裁定，發回原法院更為審理。
五、據上論斷，本件抗告為有理由，依民事訴訟法第436條之1第
    3 項、第492條、第95條、第78條，裁定如主文。
中    華    民    國    98    年    4     月    28    日
                  民事第二庭  審判長  法  官  蔡孟芳
                                      法  官  高敏俐
                                      法  官  羅惠雯
以上正本係照原本作成。
本裁定不得抗告。
中    華    民    國    98    年    4     月    29    日
                                      書記官  鍾佩芳


司法院資訊處製作；財團法人民間司法改革基金會備份。
